臺灣臺南地方法院刑事判決
　　公　訴　人　臺灣臺南地方法院檢察署檢察官
　　被　　　告　甲○○
右列被告因違反毒品危害防制條例案件，茲經檢察官提起公訴 (九十一年度毒偵字第
一三一一號）及移送併辦（九十一年度毒偵字第一五五○號），本院判決如左：
    主  文
甲○○連續施用第二級毒品，累犯，處有期徒刑壹年。
扣案安非他命驗後淨重陸拾捌點捌參公克沒收銷燬之。
    事  實
一、被告甲○○前因施用毒品案件，經觀察、勒戒後，認無繼續施用毒品之傾向，由
    臺灣苗栗地方法院檢察署檢察官於民國八十七年八月二十九日，以八十七年度偵
    字第三六九七號不起訴處分確定後，復因施用第二級毒品安非他命案件，再經觀
    察、勒戒後，認有繼續施用毒品之傾向，經本院裁定送強制戒治，並由臺灣臺南
    地方法院檢察署檢察官提起公訴，嗣於八十九年一月二十日，經本院以八十八年
    度易字第三四四一號判處有期徒刑六月確定，甫於九十年七月十七日執行完畢。
    詎被告猶不知悔悟，復基於概括之犯意，先於九十一年八月九日十五時回溯前九
    十六小時內之某時，再於九十一年九月四日回溯前九十六小時內之某時，在不詳
    地點，連續施用第二級毒品安非他命二次，分別為警於九十一年八月九日十四時
    許，經甲○○同意在其臺南市○○○路○段七十四號四樓之六號居所搜索扣得第
    二級毒品安非他命淨重四十七點四公克，並帶回臺南市刑警隊採尿送驗後，呈安
    非他命毒品陽性反應；再於九十一年九月五日零時四十分許，為警在臺南縣鹽水
    鎮○○路八十二巷八十弄停車場內查扣安非他命淨重二十二點七九公克，經警採
    尿送驗呈安非他命陽性反應，而知悉上情。
二、案經臺南市警察局移送及臺灣臺南地方法院檢察署檢察官偵查起訴。
      理  由
一、訊據被告甲○○矢口否認有上揭施用第二級毒品安非他命之犯行，辯稱：伊服用
    止痛藥未施用安非他命，扣案安非他命並非伊所有云云。惟查：被告二次為警查
    獲時所採尿液，經送臺南市衛生局及臺南縣衛生局鑑驗結果確均呈安非他命類陽
    性反應，有臺南市衛生局九十一年八月二十日檢驗成績書（見偵查卷《九十一年
    度毒偵字第一三一一號》第六頁）及臺南縣衛生局九十一年九月十九日尿液檢驗
    成績書（見偵查卷《九十一年度毒偵字第一五五○號》第四十頁）各一件附卷足
    稽。按安非他命經投與人體後，約百分之七十於二十四小時內自尿中排出，約百
    分之九十於九十六小時內，自尿中排出，其吸食時間距採集時間最長不會超過四
    日，亦據行政院衛生署藥物食品檢驗局於八十一年二月八日以（八一）藥檢壹字
    第一一五六號函敘明白，復有安非他命驗後淨重四十七點三十六公克（見偵查卷
    《九十一年度毒偵字第一三一一號》第十三頁）及二十一點七四公克（見偵查卷
    《九十一年度毒偵字第一五五○號》第五十八頁）扣案可佐，足認被告於查獲前
    九十六小時內之某時確有施用安非他命之犯行，洵屬無疑。至於被告雖以：服用
    止痛藥云云置辯，然其並無積極證據足以證明當時確係服用止痛藥，亦無法提供
    所服藥物種類或藥名，供本院調查，空口否認犯行，尚難採信。又被告前因施用
    毒品案件，經觀察、勒戒後，認無繼續施用毒品之傾向，由臺灣苗栗地方法院檢
    察署檢察官於八十七年八月二十九日，以八十七年度偵字第三六九七號不起訴處
    分確定後，復因施用第二級毒品安非他命案件，再經觀察、勒戒後，認有繼續施
    用毒品之傾向，經本院裁定送強制戒治，並由臺灣臺南地方法院檢察署檢察官提
    起公訴，嗣於八十九年一月二十日，經本院以八十八年度易字第三四四一號判處
    有期徒刑六月確定，甫於九十年七月十七日執行完畢之事實，亦有上揭本院判決
    書、臺灣高等法院被告全國前案紀錄表、臺灣臺南地方法院檢察署刑案資料查註
    紀錄表各一份在卷可按。本件事證明確，其於前揭不起訴分確定後五年內再犯施
    用毒品之犯行，應堪認定，應予依法論科。
二、核被告所為，係犯毒品危害防制條例第十條第二項之施用第二級毒品罪。其先後
    二次施用第二級毒品之犯行，犯罪時間緊接，所犯構成要件相同，顯係基於概括
    反覆為之，為連續犯，應依刑法第五十六條之規定論以一罪，並加重其刑。查被
    告因施用第二級毒品安非他命案件，於八十九年一月二十日，經本院判處有期徒
    刑六月確定，於九十年七月十七日執行完畢，有臺灣高等法院被告全國前案紀錄
    表在卷可按，其於五年以內再犯本件有期徒刑以上之罪，為累犯，應依刑法第四
    十七條之規定遞予加重其刑。爰審酌被告曾有多次施用毒品前科，有上開被告全
    國前案紀錄表可參，其素行不佳，且經強制戒治後，仍不思悔改並戒除毒癮，足
    見其戒毒意志不堅，及其犯罪之動機、目的、手段、犯罪後否認犯行並無悔意等
    一切情狀，量處如主文所示之刑。扣案安非他命驗後淨重合計六十八點八三公克
    為第二級毒品，依毒品危害防制條例第十八條第一項前段沒收銷毀之。
三、檢察官移送被告於九十一年九月四日回溯前九十六小時內之某時，在不詳地點，
    施用第二級毒品安非他命犯行併辦部分（九十一年度毒偵字第一五五○號），雖
    未為起訴書所論列，惟此與前揭論罪部分為連續犯，屬裁判上一罪之同一案件，
    為起訴效力所及，依審判不可分之原則，本院依法自應予以審究，附此敘明。
據上論斷，應依刑事訴訟法第二百九十九條第一項前段，毒品危害防制條例第十條第
二項、第十八條第一項前段，刑法第十一條前段、第五十六條、第四十七條，判決如
主文。
中      華      民      國    九十一    年      十二    月    十二      日
                                臺灣臺南地方法院刑事第七庭
                                    法  官  謝瑞龍
右正本證明與原本無異。
如不服本判決，應於送達後十日內，向本院提出上訴狀（應附繕本）。
                                    書記官  吳湘婷
中      華      民      國    九十一    年      十二    月    十七      日
附錄本件論罪科刑法條：
毒品危害防制條例第十條第二項
施用第二級毒品者，處三年以下有期徒刑。
